# 剧本 IP 转让收入确认

提问人：7847748 时间：2019-11-26 06:30:13
您好，陈老师，实务中遇到如下问题向您请教
具体业务如下：
（ 1 ）甲方以人民币贰仟万元投资 A 项目：其中壹仟万元以甲方所持有的知识产权（剧本 IP）投资；壹仟万元以货币形式投资。
乙方以人民币捌仟万元投资本片：乙方以拍摄制作发行和劳务投资本片，按照本协议相关约定负责本片整体制作、发行事宜，包括但不限于剧本修改、项目制作和项目发行等。甲乙双方按照协议约定享有相应权益。
（ 2 ）甲方于本协议签订后的 20 个工作日内，向乙方出具上述版权使用的全部授权文件；甲方应在本片开机 20 日内支付其余货币投资壹仟万元整。
（ 3 ）乙方应在取得授权 2 年内完成电影的立项备案。剧本 IP授权使用年限为 10 年。
疑问：
（ 1 ）该业务是否可以按让渡资产使用权于乙方出具全部授权文件时一次性确认收入？
（ 2 ）会计处理：预付账款-预付制片款：10,000,000.00主营业务收入：10,000,000.00/1.06
应交税费-应交增值税-销项税 10,000,000.00/1.06*0.06@chenyiwei

回答人：chenyiwei
由于甲的合同义务除了支付 1000 万元的现金出资款以外，仅包含按现状提供剧本，并不要求后续更新、修改等（这些由乙方负责），所以甲方的授权收入应在将剧本以现状交付给乙方时确认。但对应的借方科目不应是原《电影企业会计核算办法》下的 “预付制片款”，而是一项收益权资产，建议根据该项目的投资合作期限作为其他流动资产或者其他非流动资产列报。